【裁判字號】    99,台抗,725
【裁判日期】    990909
【裁判案由】    違反藥事法聲請再審
【裁判全文】
最高法院刑事裁定              九十九年度台抗字第七二五號
抗  告  人  甲○○
上列抗告人因違反藥事法案件，不服台灣高等法院高雄分院中華
民國九十九年七月三十日駁回聲請再審之裁定（九十九年度聲再
字第六０號），提起抗告，本院裁定如下：
    主  文
抗告駁回。
    理  由
查本件抗告人甲○○因與杜允昱、劉俊宏（均經判處罪刑確定）
，於民國九十年八至十一月間製造偽藥愷他命，再由上訴人與李
宇生（亦經判處罪刑確定）多次販售許嘉明、蔡明龍、綽號「阿
志」及「吉仔」等人牟利，經原審法院依牽連犯之例，從一重判
處共同連續製造偽藥等罪刑（九十八年度上更(三)字第一０二號）
，並經本院從程序上駁回其上訴在案（九十九年度台上字第二０
七六號），有各該判決在卷可稽。抗告人以其係於檢調人員尚未
知悉所持白色粉末之成份前，即主動向檢調人員自首所持該粉末
係自行製造之愷他命，並主動帶同檢調人員前往查獲製造愷他命
器具，應屬自首，原確定判決未就此認定並適用刑法第六十二條
規定減輕其刑，依刑事訴訟法第四百二十條第一項第六款「發現
確實之新證據」、第四百二十一條「足生影響於判決之重要證據
漏未審酌」等規定，向原審聲請再審。惟查：(一)依刑事訴訟法第
四百二十條第一項第六款因發現確實之新證據，「足認受有罪判
決之人應受無罪、免訴、免刑或輕於原判決所認罪名之判決」而
聲請再審者，所稱「輕於原判決所認罪名」僅就「罪名」而言，
並不包括「輕於原判決所處刑罰」在內。又依修正前刑法第六十
二條前段規定，對於未發覺之罪自首而受裁判者，僅屬「減輕其
刑」事由。抗告人縱有其所謂自首情事，亦顯不影響原確定判決
所處罪名，揆諸上開說明，自不得據以聲請再審。(二)以足生影響
於判決之重要證據漏未審酌，為聲請再審之理由者，以該判決為
不得上訴於第三審法院之案件，而經第二審確定之有罪判決為限
，刑事訴訟法第四百二十一條規定甚明。抗告人所犯該罪為得上
訴於第三審之案件，且經抗告人上訴於第三審，並經本院駁回上
訴確定，已如前述，自不得以有足生影響於判決之重要證據漏未
審酌為由，聲請再審。原裁定駁回抗告人再審之聲請，理由雖有
不同，結論尚無異致。抗告意旨以原確定判決未曾就扣案抗告人
所製造之愷他命及半成品鑑定或檢驗云云，指摘原裁定不當，為
無理由，應予駁回。
據上論結，應依刑事訴訟法第四百十二條，裁定如主文。
中    華    民    國  九十九  年    九    月    九    日
                      最高法院刑事第十庭
                          審判長法官  花  滿  堂
                                法官  黃  正  興
                                法官  陳  東  誥
                                法官  林  錦  芳
                                法官  徐  昌  錦
本件正本證明與原本無異
                                      書  記  官
中    華    民    國  九十九  年    九    月   十三   日
                                                      Ｑ

司法院資訊處製作；財團法人民間司法改革基金會備份。
